---
title: "Análise questionário pandemia"
output: html_document
---



```{r echo=FALSE, warning=FALSE, message=FALSE}
library(tidyverse)
library(magrittr)
library(expss)
data = read_csv("../data/quest_pandemia.csv")
colnames(data) = c("ano_formatura",
                   "acesso_internet",
                   "tipo_acesso",
                   "tipo_acesso_total",
                   "equipamento",
                   "cond_local_estudo",
                   "falta_local_estudo",
                   "biblioteca_importancia",
                   "num_discplinas_ead",
                   "motivos_nao_ead",
                   "disciplinas_ead",
                   "prop_acesso_para_ead",
                   "tipo_disciplinas_ead",
                   "comentarios")
```

# Você atualmente possui acesso à internet?

Restrito: apenas a mensagens e a e-mails.

```{r echo = FALSE}
data %<>% 
  mutate(acesso_internet =
           gsub("Sim, mas restrito a emails e mensagens", 
                "Restrito", acesso_internet)
  )
cro(data$ano_formatura, data$acesso_internet)
```

# Você tem acesso total à internet?

Inclui: escrever e rodar códigos de computador, 
escrever e compartilhar textos, 
baixar e ver vídeos e baixar e ler textos.

```{r echo = FALSE}
cro(data$ano_formatura, data$tipo_acesso_total)
```

# Tipos de acesso

## Escrever e rodar códigos de computador

```{r echo = FALSE}
tipo_acesso_data = data %>% 
  mutate(codigos = grepl("Escrever e rodar códigos de computador", tipo_acesso),
         escritos = grepl("Escrever e compartilhar textos", tipo_acesso),
         videos = grepl("Baixar e ver vídeos", tipo_acesso),
         textos = grepl("Baixar e ler textos", tipo_acesso)
  ) %>% 
  select(codigos, escritos, videos, textos, ano_formatura)

cro(tipo_acesso_data$ano_formatura, tipo_acesso_data$codigos)
```

## Escrever e compartilhar textos

```{r echo = FALSE}
cro(tipo_acesso_data$ano_formatura, tipo_acesso_data$escritos)
```

## Baixar e ver vídeos

```{r echo = FALSE}
cro(tipo_acesso_data$ano_formatura, tipo_acesso_data$videos)
```

## Baixar e ler textos

```{r echo = FALSE}
cro(tipo_acesso_data$ano_formatura, tipo_acesso_data$textos)
```

# Qual equipamento te falta para realizar todas as atividades remotamente?

Houveram 36 respostas a esta pergunta.
A maior parte delas indica que falta 
um computador melhor.

# As condições do seu local de estudo são:

0: Ruins

1: Aceitáveis, alguma dificuldade de concentração

2: Ótimas

```{r echo = FALSE}
data %<>% 
  mutate(
    cond_local_estudo = gsub("Ruins, muita dificuldade de concentração" , 0, cond_local_estudo),
    cond_local_estudo = gsub("Aceitáveis, alguma dificuldade de concentração", 1, cond_local_estudo),
    cond_local_estudo = gsub("Ótimas", 2, cond_local_estudo)
  )
cro(data$ano_formatura, data$cond_local_estudo)
```

# Atualmente o que falta em seu local de estudo para ele ser ótimo?

Houve 128 respostas. A maioria delas indica
aspectos como silêncio, privacidade e 
isolamento de outras pessoas.

# Atualmente, quanto os livros da biblioteca física são importantes para seus estudos?

0: Muito, é impossível fazer qualquer disciplina sem a biblioteca

1: Razoável, é possível fazer disciplinas sem a biblioteca, se material extra for disponibilizado

2: Pouco, não dependo da biblioteca física para cursar disciplina

```{r echo = FALSE}
data %<>% 
  mutate(
    biblioteca_importancia = gsub("Muito, é impossível fazer qualquer disciplina sem a biblioteca", 
    0, biblioteca_importancia),
    biblioteca_importancia = gsub("Razoável, é possível fazer disciplinas sem a biblioteca, se material extra for disponibilizado", 1, biblioteca_importancia),
    biblioteca_importancia = gsub("Pouco, não dependo da biblioteca física para cursar disciplina", 2, biblioteca_importancia)
  )

cro(data$ano_formatura, data$biblioteca_importancia)
```

# Quantas disciplinas a distância você conseguiria cursar em um semestre?

```{r echo = FALSE}
cro(data$ano_formatura, data$num_discplinas_ead)
```

# Quais seus motivos para não fazer aulas a distância? Seja sincero.

Houveram 12 respostas, que devem ser estudadas individualmente.
Alguns motivos são dificuldade de concentração,
falta de internet e falta de computador.

# Desconsiderando suas atuais limitações de acesso, quais disciplinas você estaria disposto a cursar a distância no próximo semestre? (você tem que ter o pré-requisito)

```{r echo = FALSE}
disciplinas_by_row = data$disciplinas_ead %>% 
  str_split(", ") 

disciplinas = disciplinas_by_row %>% 
  unlist() %>% 
  unique() %>% 
  sort()
disciplinas = disciplinas[not(is.na(disciplinas))]

find_disciplina = function(disciplina)
  sapply(disciplinas_by_row, function(x) disciplina %in% x)

dt_disc = tibble(ano_formatura = data$ano_formatura)
for(disciplina in disciplinas) 
{
  print(disciplina)
  dt_disc[[disciplina]] = find_disciplina(disciplina)
  print(cro(dt_disc$ano_formatura, dt_disc[[disciplina]]))
}
```

# Para que uma disciplina possa ser oferecida a distância, quantos dos alunos interessados e que tenham o pré-requisito devem ter condições de cursá-la?

```{r echo = FALSE}
data$prop_acesso_para_ead %>% table()
```
